【裁判字號】    92,訴,64
【裁判日期】    920128
【裁判案由】    清償債務
【裁判全文】
臺灣桃園地方法院民事裁定  九十二年度訴字第六四號
    原      告  中國信託商業銀行股份有限公司
    法定代理人  辜濂松
    送達代收人  童士榮
    被      告  甲○○
右當事人間請求清償債務事件，本院裁定如左：
    主      文
本件移送臺灣臺北地方法院。
    理      由
一、按當事人得以合意定第一審管轄法院，民事訴訟法第二十四條第一項定有明文，
    從而當事人兩造既明示就一定法律關係而生之訴訟，合意由某第一審法院管轄者
    ，為原告之當事人即應向經合意之法院起訴，否則雖向原為法定管轄之法院起訴
    者，亦應認為無管轄權，此觀該法條之規定即明；又訴訟之全部或一部，法院認
    為無管轄權者，應依原告聲請或依職權以裁定移送其管轄法院，同法第二十八條
    第一項亦定有明文。
二、本件原告主張訴外人陳明江於民國八十六年十一月十七日、八十七年一月十九日
    ，邀同被告擔任連帶保證人，分別向原告借貸新台幣（下同）一百零五萬元及一
    百四十萬元，借款期限分別為自八十六年十一月十七日至九十三年十一月十七日
    及自八十七年二月四日起至九十三年十一月十七日止，約定利息均按原告所訂基
    本放款利率加碼年息百分之一點一一五機動計息，並自借款日起按月計付，另均
    約定本息遲延清償時除按上開利率計息外，加計違約金（逾期六個月以內者，按
    上開利率百分之十計算，逾期在六個月以上者，按上開利率加倍計算）。詎訴外
    人陳明江對於上開二筆借款僅分別攤還本息至九十一年九月十六日及同年月三日
    即未再清償，故爰依連帶保證契約之法律關係，請求被告負清償之責，為此聲請
    本院對被告發支付命令等情，並提出借據及約定書各二份（均為影本）為證。
三、經查，本件原告曾向本院聲請對被告核發支付命令，被告已於法定期間內對該支
    付命令提出異議，應以該支付命令之聲請視為起訴。被告住所雖在桃園縣境內，
    但依兩造間所訂立之約定書第十三條第二項記載：「立約人不履行本約定致涉訟
    時，合意以貴行總行或分行所在地之地方法院或臺灣臺北地方法院為第一審管轄
    法院。」有約定書影本二紙附卷可憑，是以臺灣臺北地方法院應認係本件兩造合
    意之第一審法院，且本件係因連帶保證契約而涉訟，復無專屬管轄之情事，揆諸
    前揭說明，本事件應由臺灣臺北地方法院管轄，玆原告向無管轄權之本院起訴，
    顯係違誤，爰依職權以裁定移送其管轄法院。
四、依民事訴訟法第二十八條第一項裁定如主文。
中      華      民      國    九十二    年      一      月   二十八     日
                              臺灣桃園地方法院民事第二庭
~B審判長法官  邱瑞祥
~B法      官  劉佩宜
~B法      官  張明儀
右為正本係照原本作成
如對本裁定抗告須於裁定送達後十日內向本院提出抗告狀
中      華      民      國    九十二    年      一      月    二十八      日
~B法院書記官  黃文琪


司法院資訊處製作；財團法人民間司法改革基金會備份。
